臺灣高等法院高雄分院刑事判決　　　　 94年度上訴字第363號
上　訴　人　臺灣屏東地方法院檢察署檢察官
被　　　告　己○○
上列上訴人因被告竊盜等案件，不服臺灣屏東地方法院93年度易
字第712 號中華民國94年1 月11日第一審判決（起訴案號：臺灣
屏東地方法院檢察署93年度偵字第4818號，併案案號：臺灣屏東
地方法院檢察署檢察官93年度偵字5357、5472、5647、6001號及
94年度偵字第326 號），提起上訴，本院判決如下：
    主  文
原判決關於竊盜及定執行刑部分均撤銷。
己○○連續攜帶兇器竊盜，處有期徒刑壹年陸月。扣案之十字型
螺絲起子、Ｔ字型扳手各壹支，均沒收。
    事　實
一、己○○基於意圖為自己不法所有之概括犯意，自民國93年9
    月22日起，連續於附表所示之時間、地點，以徒手或持其所
    有客觀上足供兇器使用之Ｔ字型扳手、螺絲起子為工具破壞
    車鎖等方法，竊取邱保元、丁○○、甲○○、丙○○、乙○○等人所有如附表所示之重機車及自用小客車，得手後供己
    代步使用。嗣分別於(一)93年9 月23日4 時許，在屏東縣新園
    鄉○○村○○路○○道路口、(二)同年10月26日11時許，在屏
    東縣新園鄉○○村○○道路、(三)同年11月5 日11時30分許，
    由知情之盧石（另由檢察官偵辦），騎經屏東縣恆春鎮○○里○○路112 巷12之1 號前、(四)同年12月29日2 時30分許
    ，在屏東縣恆春鎮台二十六線省北路口、(五)同年11月9 日23
    時5 分許，在屏東縣東港鎮○○○街路段，為警查獲，並扣
    得己○○所有供附表編號4 、5 竊盜犯行所用十字型螺絲起
    子及Ｔ字型扳手各1 支。
二、案經乙○○訴由屏東縣警察局東港分局、恆春分局、潮州分
    局報請臺灣屏東地方法院檢察署檢察官偵查起訴及聲請併案
    審理。
    理　由
甲、程序方面：本件被害人邱保元、丁○○、甲○○、丙○○、
    乙○○於警詢中及被害人戊○○、證人王宗正、謝金主、謝
    凱全於警詢、偵查中之陳述，被告己○○就該陳述之證據能
    力，未於言詞辯論終結前聲明異議，依刑事訴訟法第159 條
    之5 第1 項、第2 項規定，視為同意作為證據，且本院審酌
    該言詞陳述作成時並無不法之情事，認為適當，自得採為認
    定本案之證據，先予敘明。
乙、有罪部分：
一、右揭事實，業據被告己○○坦承不諱，並經被害人邱保元、
    丁○○、甲○○、丙○○、乙○○於警詢中指述綦詳，並有
    贓物領據、現場照片及扣案之竊盜工具十字型螺絲起子、Ｔ
    字型扳手各1 支扣案可佐，足認被告之自白與事實相符；被
    告竊取車輛所使用之十字型螺絲起子、Ｔ字型扳手等工具，
    為金屬製品，外形尖銳，有照片附於警卷可稽，如以之刺擊
    人體，足以造成嚴重傷害，客觀上顯可供做兇器使用，至為
    明灼。本件事證明確，被告犯行應堪認定。
二、核被告所為，附表編號1 、2 、3 部分，係犯刑法第320 條
    第1 項之普通竊盜罪、附表編號4 、5 部分，係犯刑法第
    321 條第1 項第3 款之攜帶兇器竊盜罪，附表編號5 部分被
    告以Ｔ字型扳手毀壞告訴人乙○○所有自用小客車右前車門
    鎖及電門鎖部分，另犯刑法第354 條之毀損罪。被告先後多
    次竊盜行為，時間緊接，犯罪基本構成要件相同，顯係基於
    概括犯意所為，應依連續犯規定論以情節較重之攜帶兇器竊
    盜罪一罪，並加重其刑。被告所犯連續攜帶兇器竊盜罪與毀
    損罪2 罪間，有方法結果之牽連關係，應從一重之連續攜帶
    兇器竊盜罪處斷。公訴人雖未就被告涉犯毀損罪部分起訴，
    惟該部分既經被害人乙○○提出告訴，有警詢筆錄可憑，且
    與被告所犯攜帶兇器竊盜罪間有裁判上一罪之牽連關係，本
    院自應一併審究。被告附表編號第2 至5 號所示竊盜犯行，
    雖未經公訴人起訴，惟此部分與公訴人起訴部分，有連續犯
    之裁判上一罪關係，本院自得併予審理。
三、被告犯罪事證明確，原審法院予以論罪科刑，固非無見。惟
    查：檢察官聲請本院併案審理部分即附表編號3 所示犯行，
    原判決未及併予裁判，尚有未洽。檢察官上訴意旨執此指摘
    原判決關於竊盜部分不當，為有理由，應由本院撤銷原判決
    關於竊盜罪暨定執行刑部分，另為適法之裁判。爰審酌被告
    連續竊盜5 件，犯罪情節非輕，嚴重危害社會治安，並對被
    害人造成財產上之損害，惟念其犯後坦承犯行，態度良好等
    一切情狀，量處如主文第2 項所示之刑，以資警惕。扣案之
    十字型螺絲起子及Ｔ字型扳手各1 支，為被告所有供竊盜犯
    罪所用之物，已據其供明在卷，應依刑法第38條第1 項第2
    款規定宣告沒收。另被告供犯附表編號第4 號竊盜罪所用之
    一字型螺絲起子及活動扳手，因未扣案，為免將來執行困難
    ，爰不另為沒收之諭知。
丙、退併辦部分：
一、檢察官聲請併案意旨略以：被告於93年10月30日5 時許，在
    屏東縣東港鎮○○街53之119 號旁，徒手竊取被害人戊○○
    所有之車牌號碼WJ-8849 號自用小客車1 部（車內置物箱內
    有該車行車執照及潘裕元駕駛執照，後車箱內則置有該車新
    領牌照登記書、汽車出廠證及黑色證件夾，約值新台幣10餘
    萬元），得手後供己作交通工具用，嗣將上開自小客車棄置
    於不詳地點而未尋獲，嗣被告於93年11月2 日，在屏東縣東
    港鎮○○路○ 段291 巷7 號，以寄放為由，交付上開竊得自
    小客車內之黑色證件夾（內有該車行車執照及潘裕元駕駛執
    照，後車箱內則置有該車新領牌照登記書、汽車出廠證）予
    王宗正（另由原審法院審理），王宗正明知該黑色證件夾及
    內含證件，係屬來源不明之贓物，仍予應允收受，並將之置
    放於王宗正所使用之車牌號碼PMI-253 號重機車坐墊下置物
    箱內，收受後，由王宗正騎乘該重機車搭載被告及被告之父
    謝凱全，共同前往由不知情之謝金主所經營位於屏東縣東港
    鎮○○街64號上頂小客車租賃有限公司（下稱上頂公司）租
    用自小客車，由謝凱全具名租用車牌號碼JJ-3111 號自小客
    車後，被告與謝凱全、王宗正一同搭乘上開租用自小客車離
    去，王宗正上開重機車則寄放留置於謝金主處，至同年11月
    9 日始由王宗正牽回該重機車繼續騎乘使用，嗣於93年11月
    26日19時20分許，王宗正騎乘該重機車行經屏東縣潮州鎮○○路64巷巷口處，因神色慌張及行跡可疑，為警攔檢查獲，
    並自該重機車坐墊下置物箱內扣得戊○○所有上開黑色證件
    夾1 個（內有該車行車執照、潘裕元駕駛執照、該車新領牌
    照登記書、汽車出廠證），再循線查獲被告，因認被告此部
    分亦涉犯刑法第320 條第1 項竊盜罪嫌云云。
二、訊據被告堅決否認此部分竊盜犯行，辯稱：我沒有竊取WJ-8
    849 號自用小客車，也沒有交付黑色證件夾予王宗正等語。
    經查：
  (一)被告之友人王宗正於93年11月26日19時20分許，騎乘PMI-25
    3 號重機車行經屏東縣潮州鎮○○路64巷巷口，因神色慌張
    及行跡可疑，為警攔檢，經警在其重機車坐墊下置物箱內扣
    得戊○○所有上開黑色證件夾1 個（內有該車行車執照、潘
    裕元駕駛執照、該車新領牌照登記書、汽車出廠證）等情，
    業據證人王宗正於警偵詢中供述無訛，並有移送書可憑，堪
    信為真實。
  (二)證人王宗正於警偵詢中雖指稱：上開物品是被告於93年11月
    2 日在屏東縣東港鎮○○路○段291 巷7 號所交付云云，然
    此為被告所否認，證人王宗正復未能提出任何證據證明，尚
    難遽予採信。
  (三)被告坦承曾於93年11月2 日，與其父謝凱全、證人王宗正一
    同前往屏東縣東港鎮○○街64號謝金主經營之上頂公司，由
    謝凱全具名租用車牌號碼JJ-3111 號自小客車後，被告與謝
    凱全、王宗正一同搭乘上開租用自小客車離去，王宗正上開
    重機車則寄放留置於謝金主處，至同年11月9 日始由王宗正
    至上頂公司取回該重機車等情，核與證人王宗正、謝凱全、
    謝金主於警偵詢中證述之情節相符。準此，被告雖與證人王
    宗正同往租車，但上開JJ-3111 號機車係由證人王宗正騎至
    上頂公司寄放，嗣後並由證人王宗正前往上頂公司取回該車
    ，則證人王宗正所有上開機車之置物箱內究竟放置何物品，
    尚難認與被告有何關係，殊難以被告與證人王宗正一同前往
    租車，即認定證人王宗正所稱其機車置物箱內之戊○○所有
    失竊物品係被告所交付云云確係真實。
  (四)被害人戊○○於警偵詢中雖指訴：於93年10月30日5 時許，
    在屏東縣東港鎮○○街53之119 號旁，失竊WJ-8849 號自用
    小客車1 部，車內置物箱內有該車行車執照、潘裕元駕駛執
    照，後車箱內則置有該車新領牌照登記書、汽車出廠證及黑
    色證件夾等語，並有車輛竊盜、車牌失竊資料個別查詢報表
    之查詢車輛認可資料可憑，然被害人戊○○並未指訴被告即
    為行竊者，則前開證據僅能證明被害人戊○○所有車輛等物
    遭竊之事實，仍無法積極證明被告有竊取上開物品之犯行。
  (五)綜上所述，本件並無任何證據顯示被告曾持有被害人戊○○
    失竊之自小客車及黑色證件夾等物，殊難以證人王宗正陳稱
    ：被害人戊○○所有之黑色證件夾等物是被告所交付云云，
    為唯一證據遽認被告有竊取戊○○失竊之物。公訴人所舉證
    據尚無法確切證明被告有此部分竊盜犯行，自屬不能證明被
    告此部分犯罪。
三、公訴意旨所指被告竊盜罪嫌，尚屬不能證明有罪，則此部分
    與前述論罪科刑部分即無連續犯之裁判上一罪關係，本院無
    從併予審判，應退由檢察官另行處理，附此敘明。
丁、原判決關於行使偽造私文書罪部分，未經上訴，業經原審法
    院判處罪刑確定，本院自不予論述。
據上論結，應依刑事訴訟法第369 條第1 項前段、第364 條、第
299 條第1 項前段，刑法第56條、第321 條第1 項第3 款、第
354 條、第55條、第38條第1 項第2 款，判決如主文。
本案經檢察官陳國全到庭執行職務。
中　　華　　民　　國　　94　　年　　5 　　月　　5 　　日
                  刑事第六庭    審判長法  官  王憲義
                                      法  官  張盛喜
                                      法  官  范惠瑩
以上正本證明與原本無異。
不得上訴
中　　華　　民　　國　　94　　年　　5 　　月　　6 　　日
                                      書記官  魏文常
附錄法條：
中華民國刑法第321 條
犯竊盜罪而有左列情形之一者，處6 月以上、5 年以下有期徒刑
：
一、於夜間侵入住宅或有人居住之建築物、船艦或隱匿其內而犯
    之者。
二、毀越門扇、牆垣或其他安全設備而犯之者。
三、攜帶兇器而犯之者。
四、結夥3 人以上而犯之者。
五、乘火災、水災或其他災害之際而犯之者。
六、在車站或埠頭而犯之者。
前項之未遂犯罰之。
中華民國刑法第354 條
毀棄、損壞前二條以外之他人之物或致令不堪用，足以生損害於
公眾或他人者，處2 年以下有期徒刑、拘役或500 元以下罰金。
附表：
┌──┬───┬────┬──────┬─────┬───┬──────┐
│編號│行為人│犯罪時間│  犯罪地點  │ 犯罪手法 │被害人│  被害財物  │
├──┼───┼────┼──────┼─────┼───┼──────┤
│  １│己○○│93年9月 │屏東縣屏東市│徒手竊取  │邱保元│ＣＮ七─九八│
│    │      │22日5時 │和生路歸來國│          │      │○號重機車一│
│    │      │許      │小旁        │          │      │部          │
├──┼───┼────┼──────┼─────┼───┼──────┤
│  ２│己○○│93年10月│屏東縣屏東市│徒手竊取  │丁○○│ＰＤＭ─二九│
│    │      │24日5 時│豐田里建豐路│          │      │五號重機車一│
│    │      │許      │155 號前    │          │      │部          │
├──┼───┼────┼──────┼─────┼───┼──────┤
│  ３│己○○│93年10月│屏東縣枋寮鄉│徒手竊取  │甲○○│PKR-976號重 │
│    │      │27日16時│隆山村隆山路│          │      │機車一部    │
│    │      │許      │243巷3號前  │          │      │            │
│    │      │        │            │          │      │            │
├──┼───┼────┼──────┼─────┼───┼──────┤
│  ４│己○○│93年10月│屏東縣恆春鎮│持十字型、│丙○○│九Ｓ─二三五│
│    │      │27日20時│城西里復興路│一字型螺絲│      │三號自用小客│
│    │      │許      │某大樓前    │起子及活動│      │車一部      │
│    │      │        │            │扳手竊取  │      │            │
├──┼───┼────┼──────┼─────┼───┼──────┤
│  ５│己○○│93年11月│屏東縣屏東市│持Ｔ字型扳│乙○○│ＷＬ─六三五│
│    │      │7 日22時│萬年里自立路│手毀壞右前│      │二號自用小客│
│    │      │30分    │102 巷38號前│車門鎖及電│      │車一部      │
│    │      │        │            │門鎖後竊取│      │            │
└──┴───┴────┴──────┴─────┴───┴──────┘
